Eduardo Elías Chacón

Programador Web

Buenos Aires, Argentina | +54 9 11 33564337 | eduardo.elias.1192@gmail.com https://www.linkedin.com/in/eduardoe92/ | https://eduardoeliaschacon-portfolio.vercel.app/

Perfil Profesional:

Profesional con experiencia en desarrollo web. Destacado por habilidades técnicas avanzadas en programación web, utilizando tecnologías relevantes. Enfoque centrado en la satisfacción del cliente y la optimización de procesos. Capaz de combinar conocimientos en desarrollo de software con una sólida experiencia en soporte técnico para proporcionar soluciones efectivas.

Educación:

FULL STACK DEVELOPER CORE | OCT 2023 - MAYO 2024 | DIGITAL NAO X TECMILENIO

- Front End (Interfaces y sistemas de cara al usuario)
- Back End (Lógica, servidores, y bases de datos)

PROGRAMADOR FULL STACK | DIC 2022 - SEPT 2023 | EGG COOPERATION

- · Introducción a la programación, Java, bases de datos MySQL y React.js.
- · Programación orientada a objetos, manejo de excepciones y conexiones a bases de datos.

PROGRAMADOR FRONT END | MARZO 2022 - JUNIO 2023 | EIDOS GLOBAL - ACCENTURE

- · Fortalecer habilidades en tecnologías con el objetivo de potenciar el desarrollo.
- · HTML, CSS, JavaScript, Bootstrap y GitHub.

Experiencia Laboral:

PROGRAMADOR FRONT END | IGROWKER | JUNIO 2024 - JULIO 2024

- · Desarrollo de una web app Mobile First para administrar eventos de manera eficiente.
- Asegurar la viabilidad técnica y comercial del proyecto, generando impacto y crecimiento en las habilidades de los desarrolladores.

PROGRAMADOR FRONT END | MAKISAN TECH | JUNIO 2023 - DIC 2024

- · Desarrollo y mantenimiento de aplicaciones y páginas web.
- · Mejorar de la experiencia del usuario y optimización del rendimiento de proyectos.

ATENCIÓN Y SOPORTE | MOVILNET - MANPOWER | SEPT 2013 - FEB 2017

Resolución de consultas y problemas técnicos, ventas, promociones, gestión de cuentas, manejo de quejas, seguimiento de casos, cumplimiento de objetivos y servicio de telecomunicaciones.

Conocimientos Técnicos

Java | React JS | Java Script | Astro | Node JS | Spring MVC | HTML | CSS | Bootstrap | Tailwind-CSS | MySQL | GitHub | Postman | Wordpress | Jira | Trello | Notion | Miro | Figma | Vercel.

Conjunto de Habilidades:

Manejo de sistemas | Optimización de procesos | Consultoría y asistencia informática | Servicio al cliente | Control de calidad | Soporte Técnico | Comunicación Efectiva | Adaptabilidad | Atención a los detalles | Gestión del tiempo | Creatividad | Pensamiento lógico y analítico | Trabajo en equipo.

Idiomas:

- · Español: Nativo.
- · Inglés: A1-A2.